# 请教陈老师关于企业合并几个问题

提问人：awakenstriving 时间：2016-05-31 23:17:51
1 、证监会 2014 年报监管报告中提到：根据企业会计准则及相关规定，同一控制下企业合并，应视同参与合并各方在最终控制方开始实施控制时即以目前的状态存在，并以此为原则对合并日之前的财务报表进行追溯调整。 年报分析中发现， 对于如何确定此类交易中比较财务报表追溯调整的金额，实务中存在不同的理解和操作。同一控制下企业合并的理念是从最终控制方角度进行会计处理，因此，合并中纳入合并日之前财务报表合并范围的股权比例， 应为合并中自最终控制方购买的股权比例，不应包括从外部（独立第三方）取得的部分。 问题：“合并中纳入合并日之前财务报表合并范围的股权比例， 应为合并中自最终控制方购买的股权比例”是指合并方在合并日所持有的被合并方股权中自最终控制方所取得的累计比例金额，对吧？例如在合并日前，合并方自最终控制方收购30%股权，自第三方收购10%股权。合并日合并方自第三方收购15%股权，那么合并方追溯合并被合并方前期报表所采用的合并比例为30%，对吧？ 2 、同一控制下利润表中净利润下增加列示“被合并方在合并前实现的净利润”，请问陈老师，此处列示金额是被合并方自合并期间期初至合并日实现的净利润还是需要考虑合并方所采用的追溯前期合并比例（即归属于合并方的净利润），如果采用后者，那么少数股东部分是不是就与净利润项目下“少数股东收益”合并披露？如果采用前者，净利润如何与所有者权益变动表勾稽平衡？ 谢谢！

回答人：chenyiwei
1 、是。 2 、按被合并方自合并期间期初至合并日实现的净利润的 100 ％（考虑逆流交易损益抵销影响因素后）列示，不用乘以从最终控制方收购的股权比例。该项目属于脚注披露，与所有者权益变动表无勾稽关系。